臺灣臺北地方法院民事裁定
111年度聲字第398號
聲  請  人  吳月貴  

相  對  人  京城商業銀行股份有限公司

法定代理人  戴誠志  
上列當事人間聲請停止停止執行事件，本院裁定如下：
    主  文
聲請人供擔保新臺幣參拾伍萬元後，本院一一一年度司執字第五
六三三二號給付借款強制執行事件之強制執行程序，在超過新臺
幣肆佰萬元部分，於本院一一一年度訴字第三一九八號債務人異
議之訴事件訴訟程序終結前，應予停止。
其餘聲請駁回。
    理  由
一、按有回復原狀之聲請，或提起再審或異議之訴，或對於和解
    為繼續審判之請求，或提起宣告調解無效之訴，撤銷調解之
    訴，或對於許可強制執行之裁定提起抗告時，法院因必要情
    形或依聲請定相當並確實之擔保，得為停止強制執行之裁定
    ，強制執行法第18條第2項定有明文。又法院定擔保金額而
    准許停止強制執行之裁定者，該項擔保係備供債權人因停止
    執行所受損害之賠償，其數額應依標的物停止執行後，債權
    人未能即時受償或利用該標的物所受之損害額，或其因另供
    擔保強制執行所受之損害額定之，非以標的物之價值或其債
    權額為依據（最高法院91年度台抗字第429號裁判意旨參照
    ）。
二、本件聲請意旨略以：就本院111年度司執字第56332號強制執
    行事件（下稱系爭執行事件），聲請人業已另行提起債務人
    異議之訴。爰依強制執行法第18條第2項規定，請求裁定系
    爭執行事件於異議之訴判決確定前，停止執行。
三、經查：
　㈠本件聲請人前向本院提起債務人異議之訴，聲明請求系爭執
    行事件於相對人對聲請人強制執行金額超過新臺幣（下同）
    400萬元之部分應予撤銷，經本院以111年度訴字第3198號事
    件受理。聲請人並以其業已向本院提起債務人異議之訴為由
    ，聲請裁定停止系爭執行事件之強制執行程序，經本院調閱
    系爭執行事件及111年度訴字第3198號事件卷宗核閱無誤，
    是聲請人聲請停止執行，就上開已起訴部分，核與強制執行
    法第18條第2項規定相符，聲請人之聲請為有理由，應予准
    許。至系爭執行事件執行程序未逾400萬元部分，即無停止
    執行之必要，聲請人就此部分一併聲請停止執行，則無理由
    ，應予駁回。
　㈡相對人因停止系爭執行事件之執行，所受之損害應為債務人
    異議之訴未確定而停止執行期間，其本得利用之金額即聲請
    強制執行之債權金額。查聲請人於系爭執行事件聲請執行之
    債權金額為562萬7104元，是其應受有聲請人聲請撤銷執行
    程序部分之債權金額即162萬7104元（計算式：562萬7104元
    -400萬元＝162萬7104元）未經利用之利息損失。本院審酌聲
    請人所提債務人異議之訴之訴訟標的價額為162萬7104元，
    係得上訴第三審之案件，參考各級法院辦案期限實施要點規
    定，第一、二、三審通常程序審判案件之辦案期限分別為1
    年4個月、2年、1年，共計4年4個月，以此推定相對人因停
    止執行而未能按時受償之期間，並依法定遲延利息年息5％計
    算相對人未能按時受償所受之損害，則相對人因停止執行而
    可能受有之利息損失約為35萬2539元（計算式：162萬7104
    元×5％×〈4+4/12〉≒35萬2539元，元以下四捨五入），是本院
    認聲請人供擔保金額應以其概數量35萬元為適當，聲請人為
    相對人提供前開擔保金額後，方得停止執行。
四、爰裁定如主文。　　　　
中　　華　　民　　國　　111 　年　　7 　　月　　22　　日
                  民事第二庭    法　官　李子寧
以上正本係照原本作成。
如不服本裁定應於送達後10日內向本院提出抗告狀，並繳納抗告
費新臺幣1,000元。
中　　華　　民　　國　　111 　年　　7 　　月　　22　　日
　　　　　　　　　              書記官  黃幸雪